臺灣臺中地方法院刑事判決　　　　　　 94年度易緝字第191號
公　訴　人　臺灣臺中地方法檢察署檢察官
被　　　告　丁○○
選任辯護人　張居德律師
　　　　　　曾彥錚律師
上列被告因賭博案件，經檢察官提起公訴（90年度偵字第10150
號），本院判決如下：
    主    文
丁○○共同連續意圖營利，供給賭博場所，處有期徒刑陸月，如
易科罰金，以參佰元折算壹日。扣案新臺幣陸拾壹萬壹仟玖佰陸
拾元、美金壹仟參佰陸拾貳元、港幣壹佰陸拾元、帳單伍張、帳
冊貳本、監視器鏡頭參支、監視器螢幕貳台、麻將伍付、筒仔貳
付、竹筒壹支、排尺拾捌支、碗壹個、骰子伍拾肆個均沒收。
     事  實
一、丁○○基於意圖營利之概括犯意，自民國九十年一月一日起
    至同年三月一日止，於每日晚間七、八時起至翌日凌晨三、
    四時止，以麻將及推筒麻將為賭具，並以臺中縣東勢鎮○○○○路八０之四號為賭博場所，提供不特定人賭博財物，且
    以每日新臺幣（下同）二千元至六千不等之薪資，僱用具有
    犯意聯絡之己○○（經本院以九十一年度易緝字第五二二號
    判處有期徒刑五月確定）、甲○○（經本院以九十一年度易
    字第九五六號判處有期徒刑五月，經臺灣高等法院臺中分院
    駁回上訴確定）擔任記帳，辛○○、乙○○（均另經本院以
    九十一年度易字第九五六號判處有期徒刑五月，經臺灣高等
    法院臺中分院駁回上訴確定）擔任把風，戊○○（另經本院
    以九十一年度易字第九五六號判處有期徒刑五月，經臺灣高
    等法院臺中分院駁回上訴確定）、丙○○（未據起訴）擔任
    清場等工作，賭法及抽頭方法係以麻將及推筒麻將為賭具，
    一千元為底，每臺一百元，麻將每圈由前三次自摸者各付二
    百元，每圈抽頭六百元，推筒麻將贏者每一萬元抽頭三百元
    。嗣於九十年三月一日下午四時許，為警持搜索票在上址查
    獲，並扣得丁○○經營賭場所得計新臺幣六十一萬一千九百
    六十元、美金一千三百六十二元、港幣一百六十元及丁○○
    所有用以經營上開賭場之帳單五張、帳冊二本、監視器鏡頭
    三支、監視器螢幕二台、麻將五付、筒仔二付、竹筒一支、
    排尺十八支、碗一個、骰子五十四個。
二、案經臺中縣警察局東勢分局報請臺灣臺中地方法院檢察署檢
    察官偵查起訴。
    理  由
一、訊據被告丁○○矢口否認有何意圖營利供給賭博場所之犯行
    ，辯稱：之前其有賭博，但查獲當天其並未賭博，房子不是
    其承租，事實上也沒有賭了，現場是其友人即案外人黃誌
    承租，其曾於九十年一月一日至三月間借住該址，現場有很
    多人出入，其中證人丙○○、戊○○、甲○○、己○○等人
    其認識，有時會去現場打牌或泡茶，另外有些出入的人其亦
    不認識，其向黃某借該址養鴿子，鴿舍在頂樓，查獲當天是
    其正在餵鴿子，因為幼鴿飛出去，其要抓回來，下面的人喊
    警察，其不小心摔下來云云。證人即同案被告甲○○於本院
    審理中證稱：查獲現址係案外人張振光承租，地震其住處倒
    塌後，至該處借住，被告丁○○只是偶而會來，只是來打一
    般的麻將，但和何人打麻將其忘記了，被告丁○○有在現場
    養鴿子，渠等會幫忙養，且其看過被告丁○○帶過幾隻小鳥
    過來，查獲當天其剛睡醒，被告何時到現場其也不清楚，當
    時其在刷鞋子，警察就來了云云；另於本院審理中（九十一
    年度易緝字第五二二號）辯稱：其並未受僱於共同被告丁○○，亦未參與賭博，扣案款項其中三十萬元係其標會所得，
    警方搜索時其剛睡醒，在現場刷鞋子，因其住處遭地震震倒
    ，因此到查獲地點暫住，只是住在該處，至於查獲之賭博器
    具是原本即置於該址，現場是證人己○○、辛○○、乙○○
    幾個在玩筒子麻將，至於被告沒有玩云云。證人即同案被告
    己○○於本院審理中證稱：警方前來時其在二樓洗澡，其看
    到當時被告丁○○在現場趕鴿子，警方進來，被告丁○○受
    驚嚇就跌下去，址並無人賭博，至多只是朋友打麻將，其只
    是打麻，老闆是黃志，現場因曾遭人丟汽油彈，所以有裝
    攝影機，有時候其會去換錄影帶；復改稱其打麻將的時候記
    帳，老闆是案外人黃志，一沖八百元至一仟元，老闆抽多
    少不知道，老闆有時候會給其錢，但金額不一定，每天約八
    百元至一仟元不一定，要看幾沖。確實有交錢給證人吳志樑
    ，其每天會給他薪水，但多少錢不一定，因為他會幫忙看，
    其確實有給證人甲○○薪水，查獲當時已經沒有在賭博，是
    之前，多久前忘記了查獲前三、四天其有擔任賭場記帳工作
    ，其是指有在案外人黃志那裡工作，幫他記帳，至於被告
    丁○○有無參與賭場工作，被告無辜又很冤枉云云；另前於
    本院審理中（九十一年度易緝字第五二二號）辯稱：臺中縣
    東勢鎮○○○○路八０之四號僅係其住處，因地震其住處倒
    塌，方至該處居住，並非在該址賭博，亦非擔任記帳，扣案
    款項均係其與同案被告等人之私人財物，並非賭資，其他扣
    案物均係其居住前即置於現址，並不知係何人有云云。又證
    人即同案被告辛○○於本院審理中證稱：案發當天是去找人
    ，去找證人甲○○、乙○○、案外人黃志，其之前在現場
    工作，從九十年一月份開始在現場把風，證人甲○○負責把
    風及記帳，證人乙○○和其擔任把風，渠等二人一組，其他
    事情我不是很清楚，證人甲○○、己○○負責記帳，其一天
    薪水二千元，晚上七、八時開始工作，一直到凌晨三時許，
    負責人是案外人黃志因為金錢都集中給他，被告丁○○只
    是去那邊養鴿子，但其看過他二、三次是去打麻將，因為我
    是第一次犯案，會害怕，警察怎麼問，其就照著回答，其警
    詢時所述大致實在，但關於被告丁○○部分不實在云云；另
    於本院審理中（九十一年度易緝字第五二二號）辯稱：其並
    非被告丁○○員工，查獲時其剛到門口，就被警察攔住，要
    其進去打電話找人，當時其是要去找共同被告甲○○同去臺
    中市逛街，其很少至查獲現場，查獲之賭博器具，其不知是
    何人所有云云。證人即共同被告乙○○於本院審理中證稱：
    其早上七、八時就去找現場朋友，找誰忘了，是找證人甲○○及辛○○，就是去閒聊而已，其應該是從早上聊天到下午
    ，其之前在現場擔任把風，在九十年一、二月擔任把風，與
    證人辛○○差不多時間，是案外人黃志叫其來的，他的名
    字其不太記得，好像是黃坤志，要其擔任把風的工作，因現
    場在賭博，薪水有時候是證人己○○拿給我的，有時候是黃
    志拿給其的，就是這兩個人，其有看到被告一、二次來賭
    博，警詢時其承認擔任把風、薪資二千元是實在，但有關主
    持人丁○○，丁○○僱請其部分不實在，其他都正確，其有
    向檢察官說是案外人黃坤志僱請其的云云；又前於本院審理
    中（九十一年度易緝字第五二二號）辯稱：當天在客廳看電
    視，其和其他被告認識，只是偶而到現場玩電動玩具，查獲
    當天其在現場看電視，至於查獲物品其完全不知情云云。至
    證人即同案被告戊○○前於本院審理中（九十一年度易緝字
    第五二二號）辯稱：查獲當日其至現址是要找證人丙○○，
    要將自己開設公司之省電器搬回去，剛叫醒丙○○，警察就
    敲門，其並非賭場員工，現場查獲現金不知是何人所有，扣
    案物品亦不知是何人所有，至於共同被告丁○○是到現場餵
    鴿子云云。證人丙○○於本院審理中證稱：該處是里長承租
    ，而其因九二一地震房屋倒了，讓其居住，但另外他有租給
    一位姓黃的人，被告有時候去養鴿子，有時候跟渠等一起打
    一般的麻將，被告應該只是賭客，不是負責人，因為打牌時
    還是要付錢。現場不算是賭場，是朋友一起打，該處只是打
    牌而已，如果說是賭場也可以，將鴿子養在該處一天養二次
    ，都是其在餵，其於警詢時說我負責清場的沒錯，證人甲○○記帳是對的，把風的部分其不清楚，負責人不是被告，是
    警察局作筆錄時要求做一致，說別人的筆錄都一樣，說大家
    都寫被告丁○○，為何其不一樣。但實際負責人是黃坤志，
    錢都是由黃坤志收取，警詢時其被恐嚇會被打，是作筆錄的
    小隊長說的我在地方法院作證有提到，法官說既然沒有提到
    黃坤志，就不要再提他，其不記得是在刑事組講的，還是在
    哪裡講的，其幫忙收麻將紙，就是清理桌面，別人玩過後，
    將筒子收起來擦乾淨，直接向證人甲○○算錢，最多一天六
    千，少的時候二千元，看時間多少，來玩得人多或少云云；
    另前於本院審理中（九十一年度易字第九五六號）證稱：其
    因私人債務關係才會住在該址，當天無賭博，先前也只是打
    打麻將，其在場有養鴿子，除了其有養，被告也有養云云，
    渠等或推稱現場只是一般朋友打麻將處所，且均稱被告丁○○並非現場負責人，而以負責人係案外人黃志（或黃坤志
    ）云云。惟查：
  (一)證人己○○於警詢時供認以推筒麻將為賭具，約二、三小時
    需打掃一次，每日支薪二千元，被告甲○○為賭場記帳，證
    人丙○○、戊○○為賭場清場，證人乙○○、辛○○為賭場
    把風，被告丁○○為賭場主持人等語，復於偵訊時稱其於今
    年（即九十年）元旦（即九十年一月一日）起擔任記帳及把
    風工作等語；另證人甲○○於警詢時供稱其擔任記帳工作，
    但不知何人主持，每日薪資由己○○拿到其家中，每日薪資
    三千元，其係記載麻將輸贏之帳目，證人己○○應該擔任筒
    仔麻將之帳目，麻將以一千元為底，每台一百元，其於九十
    年一月二十九日開始受僱，查獲地點平日作為賭博場地，其
    晚上則住在該處，查扣監視器材是監視路上往來情形，並對
    警方之查緝取締時應付動作，麻將賭博每一圈抽頭六百元等
    語，復稱每日抽頭金十四、五萬元等語，嗣於偵訊時供承是
    證人己○○叫其記帳，一天領二或三千元，其係二月中旬才
    至該處記帳，一圈抽六百元等語；又證人辛○○於警詢時供
    承其自九十年一月六日開始在該賭場工作，被告丁○○是主
    持人，證人丙○○、證人戊○○輪流清理賭資，證人甲○○
    及證人己○○負責記賭帳，其與乙○○負責在外把風，賭場
    每日營業時間約每晚七、八時起至隔日凌晨三、四時結束，
    賭注其不清楚，但聽說不小等語。而證人乙○○於警訊時供
    稱該處玩推筒子及麻將，平常開場由其與證人辛○○擔任把
    風，證人甲○○、證人己○○負責記帳，證人丙○○與證人
    戊○○負責清場，被告丁○○為主持人，自九十年二月七日
    迄查獲日，平時賭玩時間約晚上二十時起至翌日三、四時止
    ，其擔任把風日薪二千元，係主持人丁○○僱請的，查獲現
    場之證人劉秀金並非員工等語，偵訊中供稱今年農曆過年後
    開始擔任在門外把風工作等語。且證人戊○○於警詢時供稱
    其在查獲現址擔任清場，負責清潔賭場及賭具之工作，係受
    僱於被告丁○○，每日六千元，共上班二十餘日，其中「阿
    忠」丙○○和其一樣負責清場，證人己○○亦是，證人乙○○負責跑腿購物，證人甲○○、辛○○負責把風及購物，證
    人劉秀金只是訪友而已，至於扣押物品清冊載之物品均係經
    營賭場所用之物，經營時間是晚上二十三時至凌晨三、四點
    等語。渠等雖就經營細節供述略有出入，惟均坦承確係受僱
    被告丁○○於該處所分別擔任賭場記帳、把風及清場之工作
    。另證人丙○○於警詢時證稱賭場約自九十年一月三十日開
    始至今，負責人為丁○○，其與證人戊○○擔任清場，證人
    甲○○記帳，己○○、乙○○把風，辛○○等人把風，證人
    劉秀金為其妻，並不清楚等語，渠等供述及證述內容亦與同
    案被告等人警、偵訊供述互核相符，另證人劉秀金於警訊時
    亦坦承查獲當日無賭博，但其曾在該處賭博等語。足徵現場
    確係賭博場所，僅係警方搜索之際並未營業。按被告以外之
    人於檢察事務官、司法警察官或司法警察調查中所為之陳述
    ，與審判中不符時，其先前之陳述具有較可信之特別情況，
    且為證明犯罪事實存否所必要者，得為證據，刑事訴訟法第
    一百五十九條之二定有明文，又被告以外之人於審判中有下
    列情形之一，其於檢察事務官、司法警察官或司法警察調查
    中所為之陳述，經證明具有可信之特別情況，且為證明犯罪
    事實之存否所必要者，得為證據：一死亡者。二身心障礙致
    記憶喪失或無法陳述者。三滯留國外或所在不明而無法傳喚
    或傳喚不到者。四到庭後無正當理由拒絕陳述者，刑事訴訟
    法第一百五十九條之三亦有規定。同案被告甲○○、己○○
    、辛○○、乙○○及證人丙○○等人於警詢時、偵查中、審
    理中陳述均前後不一，而同案被告甲○○、己○○、辛○○
    、乙○○以證人身分在本院審理中結證內容多與渠等為被告
    時在本院審理中陳述迥異，惟渠等於警詢時就渠等在該賭場
    工作，且負責人係被告丁○○等情供述一致，另證人戊○○
    經本院傳訊後未到庭，均以遷移不明而未能送達，惟其於警
    詢時陳述亦與同案被告甲○○、己○○、辛○○、乙○○及
    證人丙○○等人於警詢時陳述大致相符，且查獲之初，遭查
    獲之人之供述較不易受他人影響，較無刻意迴護他人之情形
    ，應較為可採。且證人即查獲員警庚○○證稱：本案相關被
    告帶回臺中縣警察局東勢分局製作筆錄其我在有場，詢問時
    在場員警並無要求受訊問人筆錄要一致，其製作證人戊○○
    與劉金秀的警詢筆錄，均有依其陳述記載不可能要他與其他
    人筆錄一致，要說負責人要說是被告丁○○，且臺中縣警察
    局維新小組或支援的東勢分局人員與丁○○並無讎隙，並無
    必要將丁○○說成負責人等情，益徵證人即同案被告甲○○
    、己○○、辛○○、乙○○及證人丙○○等人於警詢時陳述
    應屬可採。
  (二)又被告丁○○以其在現場飼鴿跌落受傷置辯，證人己○○、
    辛○○、甲○○、丙○○均亦附和證稱被告丁○○係在該址
    養鴿子云云，然證人即查獲員警庚○○於本審理中證稱：當
    天其在門口表明警察身分，進去後就發現有人從屋頂上面跑
    了，其和另一名警員廖偉志二人去追，而有人從屋頂掉下來
    ，隔壁棟是廠房，該人從廠房掉下去，廖偉志繞過去就查獲
    被告丁○○，並將其送醫，追逐被告丁○○過程中，員警身
    穿制服，所以被告知道渠等是警察，當時沒有任何對話；其
    進入後就先往樓上查看，這是其任務，案外人廖偉志在樓下
    看守，其就直接往樓上查看有無狀況，其在樓上時看到樓上
    有被告丁○○，被告跑到屋頂，當時是用跑的，其一看到被
    告丁○○時，距離其二十公尺，現場是廠房的屋頂，因為建
    築物緊鄰一個廠房，屋頂相連，其看到被告丁○○時已經跳
    到廠房那邊，廠房屋頂是弧形，其不敢追，就叫案外人廖偉
    志在樓下看好，其看到被告丁○○後，被告丁○○正好從廠
    房屋頂最高處往下滑，掉下去，現場屋頂有無鴿舍其沒有印
    象，廠房是一個大型圓弧形，還有一隻拖鞋掉在二棟建築物
    的交接處，廠房屋頂是是波浪型，很大，上面不能跑人，所
    以被告丁○○才會掉下去等語。倘被告丁○○係在現場屋頂
    飼鴿，因警搜索受驚跌落，理應在該址屋頂跌落地面，而非
    自該址旁廠房屋頂跌落，顯見被告丁○○應係見警前來搜索
    有意逃避，自現場屋頂奔逃至而至相連之旁邊廠房屋頂，嗣
    在廠房屋頂跌落受傷，至為明確，其辯以係飼鴿時因警搜索
    受驚跌落云云，顯與事實與不符，不足採信。
  (三)另扣案物品現金多達新臺幣六十一萬一千九百六十元、美金
    一千三百六十二元、港幣一百六十元，復有帳單五張、帳冊
    二本、監視器鏡頭三支、監視器螢幕二台、麻將五付、筒仔
    二付、竹筒一支、排尺十八支、碗一個、骰子五十四個可證
    ，其中監視器鏡頭三支、監視器螢幕二台與業據證人己○○
    於警訊時供稱查扣監視器材是監視路上往來情形，並對警方
    之查緝取締時應付動作等語，且屬經營賭場所常見之物品設
    備，而麻將五付、筒仔二付、竹筒一支、排尺十八支、碗一
    個、骰子五十四個亦係賭博器具無訛，有上開扣案證物可憑
    ，證人己○○、甲○○、辛○○、乙○○、戊○○均於偵訊
    時與本院審理中翻異前詞，另證人丙○○於本院審理中改稱
    只是至該處休息云云，均係事後勾串、相互迴護圖卸之詞，
    不足採信。本件事證明確，被告丁○○犯行堪以認定，應予
    依法論科。
二、核被告丁○○所為，係犯刑法第二百六十八條前段之意圖營
    利供給賭博場所罪。其與證人即同案被告己○○、甲○○、
    辛○○、乙○○、戊○○五人及證人丙○○間有犯意之聯絡
    及行為之分擔，皆為共同正犯。被告所為數行為，時間緊接
    ，犯罪構成要件相同，顯係出於概括之犯意為之，為連續犯
    ，爰依刑法第五十六條之規定以一罪論，並加重其刑。爰審
    酌被告犯罪之動機、目的、參與犯行時間不長、然係賭場主
    持人，且狡詞卸責，犯罪後態度不佳等一切情狀，量處如主
    文所示之刑，並諭知易科罰金之折算標準，以資懲儆。又搜
    索現場已無人賭博，在皮包、紙箱、塑膠袋等處查獲存摺、
    帳簿、現金數疊等物，業經公訴人勘驗搜索現場錄影帶屬實
    ，有勘驗筆錄一紙附卷可稽，足徵查獲之時已無賭博情事，
    且係在皮包、紙箱、塑膠袋等處搜出扣案物品，是以扣案物
    品尚非當場賭博之器具與在賭檯或兌換籌碼處之財物，惟扣
    案物品係被告即賭場主持人丁○○所有，業據證人即共同被
    告辛○○於警詢時供明，其中帳單五張、帳冊二本、監視器
    鏡頭三支、監視器螢幕二台、麻將五付、筒仔二付、竹筒一
    支、排尺十八支、為犯罪所用之物，另扣案碗一個、骰子五
    十四個公訴人雖未論及，惟麻將賭玩必先以擲骰子於碗中決
    定賭玩次序，亦應屬犯罪所用之物；另新臺幣六十一萬一千
    九百六十元、美金一千三百六十二元、港幣一百六十元、本
    票一張、支票三張係犯罪所得之物，應依刑法第三十八條第
    一項第二款、第三款之規定宣告沒收。另扣案存摺六本、金
    融卡七張、空白支票一本（計三十二張）、電話本三本、錄
    影機一台、錄影帶四捲、呼叫器一台、撲克牌十付、象棋一
    付、本票一張、支票三張等其餘扣案物品，尚乏實據可證與
    本件被告與其他同案被告經營麻將及筒子之賭場有何直接關
    連，本院爰不為沒收之諭知。
據上論斷，應依刑事訴訟法第二百九十九條第一項前段，刑法第
二十八條、第五十六條、第二百六十八條前段、第四十一條第一
項前段、第三十八條第一項第二款、第三款，罰金罰鍰提高標準
條例第一條前段、第二條，判決如主文。
中　　華　　民　　國　　94　　年　　9 　　月　　29　　日
                  刑事第十四庭  審判長法  官  楊真明
                                      法  官  黃渙文
                                      法  官  陳葳
上正本證明與原本無異。
如不服本判決，應於收受本判決後十日內向本院提出上訴書狀，
其未敘述上訴理由者，並得於提起上訴後十日內向本院補提理由
書狀（均須按他造當事人之人數附繕本）「切勿逕送上級法院」
。
                                      書記官  張雅如
中　　華　　民　　國　　94　　年　　9 　　月　　29　　日
附錄法條：
刑法第268條
 意圖營利，供給賭博場所或聚眾賭博者，處三年以下有期徒刑
，得併科300元以下罰金。
